# 新冠肺炎增值税减免

提问人：wangnanwer 时间：2021-03-04 09:38:34
陈老师您好！ 2020 年年初国家税总下发了文件，生活服务类的企业文件下发日开始免征增值税，想问您一下这部分免征的销项税 2020 年应该全额确认收入还是计入营业外收入。

回答人：chenyiwei
如果免征增值税期间不得抵扣进项税额，也不得对外开具增值税专用发票，则此类直接免征的税款调整营业收入，不能抵扣的进项税额调整营业成本。
如果可以正常抵扣进项税额和对外开具增值税专用发票，在征收环节予以直接不征收的，则参照《企业会计准则实施问答（ 2020 年 12 月 11 日发布）》：“对于当期直接减免的增值税，企业应当根据《增值税会计处理规定》（财会〔 2016 〕 22 号）的相关规定进行会计处理，借记”应交税金——应交增值税（减免税款）“科目，贷记”其他收益”科目。”

提问人：summeerrr 时间：2021-05-15 20:45:34
对会计司的问答有些疑惑的地方请教陈版：
《企业会计准则第 16 号-政府补助》应用指南：二、关于政府补助的定义和特征（一）政府补助的定义：“本准则规定，政府补助是指企业从政府无偿取得货币性资产或非货币性资产......通常情况下，直接减征、免征、增加计税抵扣额、地面部分税额等不涉及资产直接转移的经济资源，不适用政府补助准则”。《增值税会计处理规定》（财会〔 2016 〕 22 号）：二、账务处理（十）关于小微企业免征增值税的会计处理规定。“小微企业在取得销售收入时，应当按照税法的规定计算应交增值税，并确认为应交税费，在达到增值税制度规定的免征增值税条件时，将有关应交增值税转入当期损益。”
根据应用指南政府补助定义,“可以正常抵扣进项税额和对外开具增值税专用发票，在征收环节予以直接不征收的”这种情况下并未从政府取得货币/非货币性资产，类似出口退税，应该不符合政府补助准则，为什么不计入营业外收入而要计入其他收益？计入其他收益的判断依据是什么

回答人：chenyiwei
这不是政府补助，但增值税是价外税，所以其减免的影响仍需通过专门的会计处理体现出来。目前是规定列入其他收益。